# 请教陈版对合营企业的租金支出属于逆流交易吗

提问人：潇洒的权哥 时间：2017-04-09 01:23:53
A公司 对 B公司 享有50%的股权。A公司承租B公司一处房屋，租金支出一年 12 万。B公司当年净利润 100 万元。
A公司的个体报表及合并报表该如何抵消。属于逆流交易的范畴吗。 不清楚B公司租金收入的成本。具体做法请各位大神指教

回答人：chenyiwei
如果A公司将租金支出计入当期损益，B公司确认租金收入，则双方之间无未实现交易损益，在A对B进行权益法核算时，无需特殊处理。

提问人：潇洒的权哥 时间：2017-04-09 09:05:34
谢谢陈版。这样子直接确认100×50%的投资收益。对租金收入不做处理，不会影响吗，跟逆流交易无关是吗

回答人：chenyiwei
个别报表层面的权益法核算不影响；合并报表层面理论上应做借租金支出贷投资收益 50 ，但一般不会这样做。